hr-HR: Elektronika > Tiskane pločice i komponente > Poluvodiči: Diode; Integrirani krugovi i čipovi; Mikrokontroleri; Optosprežnici; Optoelektroničke komponente; Termoelektrični i Peltier moduli; Tiristori; Tranzistori
tr: Elektronik > Devre Kartları ve Bileşenleri > Yarıiletkenler: Diyotlar; Entegre Devreler ve Çipler; Mikrodenetleyiciler; Optokuplörler; Optoelektronik Bileşenler; Termoelektrik ve Peltier modülleri; Tiristörler; Transistörler
fr: Appareil électronique > Circuits imprimés et composants de circuits > Semi-conducteurs: Diodes; Circuits intégrés et puces; Microcontrôleurs; Optocoupleurs; Composants optoélectroniques; Modules thermoélectriques et Peltier; Thyristors; Transistors
zh-CN: 电子产品 > 电路板和组件 > 半导体: 二极管; 集成电路/芯片; 微控制器; 光耦合器; 光电器件; 热电和珀尔帖模块; 晶闸管; 晶体管
ru: Электроника > Печатные платы и их компоненты > Полупроводники: Диоды; Интегральные микросхемы; Микроконтроллеры; Оптопары; Оптоэлектронные компоненты; Термоэлектрические модули и модули Пельтье; Тиристоры; Транзисторы
pt-BR: Eletrônicos > Componentes e placas de circuitos > Semicondutores: Diodos; Chips e circuitos integrados; Microcontroladores; Optoacopladores; Componentes optoeletrônicos; Módulos termoelétricos e Peltier; Tiristores; Transistores
hu: Elektronika > Áramköri lapok és komponensek > Félvezetők: Diódák; Integrált áramkörök és chipek; Mikrokontrollerek; Optocsatolók; Optoelektronikai alkatrészek; Termoelektromos és peltier modulok; Tirisztorok; Tranzisztorok
pl: Elektronika > Płyty drukowane i komponenty > Półprzewodniki: Diody; Układy scalone; Mikrokontrolery; Optosprzęgi; Komponenty optoelektroniczne; Moduły termoelektryczne i Peltiera; Tyrystory; Tranzystory
vi: Thiết bị điện tử > Linh kiện và bảng mạch > Bóng bán dẫn: Đi-ốt; Vi mạch và mạch tích hợp; Vi điều khiển; Quang hợp dẫn; Thành phần quang-điện; Mô-đun nhiệt-điện và Peltier; Thyristor; Linh kiện bán dẫn
en: Electronics > Circuit Boards & Components > Semiconductors: Diodes; Integrated Circuits & Chips; Microcontrollers; Optocouplers; Optoelectronic Components; Thermoelectric & Peltier Modules; Thyristors; Transistors
el: Ηλεκτρονικά > Πλακέτες κυκλωμάτων & εξαρτήματα > Ημιαγωγοί: Δίοδοι; Ολοκληρωμένα κυκλώματα & τσιπ; Μικροελεγκτές; Οπτοζεύκτες; Οπτοηλεκτρονικά εξαρτήματα; Θερμοηλεκτρικές μονάδες & μονάδες Peltier; Θυρίστορ; Τρανζίστορ
it: Elettronica > Circuiti stampati e componenti > Semiconduttori: Diodi; Chip e circuiti integrati; Microcontroller; Fotoaccoppiatori; Componenti optoelettronici; Moduli termoelettrici e Peltier; Tiristori; Transistor
pt-PT: Eletrónica > Placas de circuito e componentes > Semicondutores: Díodos; Chips e circuitos integrados; Microcontroladores; Optoacopladores; Componentes optoeletrónicos; Módulos termoelétricos e peltier; Tiristores; Transístores
zh-TW: 電子器材 > 電路板和元件 > 半導體: 二極體; 積體電路; 微電腦控制器; 光耦合器; 光電元件; 熱電與帕爾帖模組; 晶閘管; 電晶體
cs: Elektronika > Plošné spoje a součástky > Polovodiče: Diody; Integrované obvody a čipy; Mikrořadiče; Optočleny; Optoelektronické komponenty; Termoelektrické a peltierovy moduly; Tyristory; Tranzistory
ro-RO: Electronice > Plăci cu circuite și componente > Semiconductori: Diode; Circuite integrate și cipuri; Microcontrolere; Optocuploare; Componente optoelectronice; Module termoelectrice și Peltier; Tiristoare; Tranzistoare
ja: 電子機器 > 回路部品 > 半導体: ダイオード; 集積回路・チップ; マイクロコントローラー; フォトカプラー; 光電子部品; 熱電（ペルチェ）モジュール; サイリスタ; トランジスタ
da: Elektronik > Kredsløb og komponenter > Halvledere: Dioder; Integrerede kredsløb og chips; Mikrokontroller; Optokoblere; Optoelektroniske komponenter; Termoelektriske moduler og Peltier-moduler; Tyristorer; Transistorer
sk-SK: Elektronika > Dosky plošných spojov a komponenty > Polovodiče: Diódy; Integrované obvody a čipy; Mikrokontroléry; Optočleny; Optoelektronické komponenty; Termoelektrické a Peltierove moduly; Tyristory; Tranzistory
nb: Elektronikk > Kretskort og komponenter > Halvledere: Dioder; Integrerte kretser og chips; Mikrokontrollere; Optokoplere; Optoelektroniske komponenter; Termoelektriske og Peltier-moduler; Tyristorer; Transistorer
nl: Elektronica > Printplaten en componenten > Halfgeleiders: Diodes; Geïntegreerde schakelingen en chips; Microcontrollers; Optocouplers; Opto-elektronische componenten; Thermo-elektrische modules en Peltier-modules; Thyristoren; Transistoren
bg-BG: Електроника > Платки и компоненти > Полупроводници: Диоди; Интегрални схеми и чипове; Микроконтролери; Оптоизолатори; Оптоелектронни компоненти; Термоелектрични и модули на Пелтие; Тиристори; Транзистори
sv: Elektronik > Kretskort och kretskomponenter > Halvledare: Dioder; Integrerade kretsar och chipp; Mikrokontroller; Optokopplare; Optoelektroniska komponenter; Termoelektriska moduler och peltiermoduler; Tyristorer; Transistorer
fi: Elektroniikka > Piirilevyt ja komponentit > Puolijohtimet: Diodit; Mikropiirit ja mikrosirut; Mikrokontrollerit; Optokytkentäpiiri; Optoelektroniset komponentit; Termoelektriset ja Peltier-moduulit; Tyristorit; Transistorit
lt-LT: Elektronika > Grandynų plokštės ir komponentai > Puslaidininkiai: Diodai; Integriniai grandynai ir lustai; Mikrovaldikliai; Optokopleriai; Optoelektroniniai komponentai; Termoelektriniai ir Peltier moduliai; Tiristoriai; Tranzistoriai
es: Electrónica > Componentes y placas de circuitos > Semiconductores: Diodos; Chips y circuitos integrados; Microcontroladores; Optoacopladores; Componentes optoelectrónicos; Módulos termoeléctricos y Peltier; Tiristores; Transistores
de: Elektronik > Elektronische Leiterplatten & Bauteile > Halbleiter: Dioden; Integrierte Schaltkreise & Chips; Mikrocontroller; Optokoppler; Optoelektronische Komponenten; Thermoelektrische und Peltier-Module; Thyristoren; Transistoren
ko: 전자기기 > 회로 기판/구성품 > 반도체: 다이오드; 집적 회로/칩; 마이크로컨트롤러; 옵토커플러; 광전자 부품; 열전 및 펠티에 모듈; 사이리스터; 트랜지스터
sl-SI: Elektronika > Vezja in komponente > Polprevodniki: Diode; Integrirana vezja in čipi; Mikrokrmilniki; Optični sklopniki; Optoelektronske komponente; Termoelektrični in Peltier moduli; Tiristorji; Tranzistorji
th: อิเล็กทรอนิกส์ > แผ่นและส่วนประกอบวงจร > สารกึ่งตัวนำ: ไดโอด; วงจรและชิปรวม; ไมโครคอนโทรลเลอร์; ออปโตคัปเปิลเลอร์; ชิ้นส่วนออปโตอิเล็กทรอนิกส์; โมดูลเทอร์โมอิเล็กทริกและเพลเทียร์; ไทริสเตอร์; ทรานซิสเตอร์